臺灣高等法院臺中分院刑事判決　　　100年度選上訴字第556號
上　訴　人
即　被　告　陳金
公設辯護人　郭博益
上列上訴人因違反公職人員選舉罷免法等案件，不服臺灣彰化地
方法院99年度選訴字第74號中華民國99年12月31日第一審判決（
起訴案號：臺灣彰化地方法院檢察署99年度偵聲字第101號），
提起上訴，本院判決如下：
    主  文
上訴駁回。
    理  由
一、按不服地方法院之第一審判決而上訴者，須提出上訴書狀，
    並應敘述具體理由，刑事訴訟法第三百六十一條第一項定有
    明文，此為上訴必備之程式；而所謂「具體理由」，必係依
    據卷內既有訴訟資料或提出新事證，指摘或表明第一審判決
    有何採證認事、用法或量刑等足以影響判決本旨之不當或違
    法，而構成應予撤銷之具體事由，始克當之（例如：依憑證
    據法則具體指出所採證據何以不具證據能力，或依憑卷證資
    料，明確指出所為證據證明力之判斷如何違背經驗、論理法
    則）；倘僅泛言原判決認定事實錯誤、違背法令、量刑失之
    過重或輕縱，而未依上揭意旨指出具體事由，或形式上雖已
    指出具體事由，然該事由縱使屬實，亦不足以認為原判決有
    何不當或違法者（例如：對不具有調查必要性之證據，法院
    未依聲請調查亦未說明理由，或援用證據不當，但除去該證
    據仍應為同一事實之認定），皆難謂係具體理由，俾與第二
    審上訴制度旨在請求第二審法院撤銷、變更第一審不當或違
    法之判決，以實現個案救濟之立法目的相契合，並節制濫行
    上訴（最高法院97年度台上字第892號刑事判決參照）。次
    原審法院認為上訴不合法律上之程式者，應以裁定駁回之。
    第二審法院認為上訴書狀未敘述理由或上訴有第三百六十二
    條前段之情形者，應以判決駁回之。又分別為刑事訴訟法第
    三百六十二條、第三百六十七所明定。
二、本件原判決以被告陳金前於民國99年4月13日登記為99 年
    度臺灣省彰化縣二林鎮第19屆萬合里里長選舉之候選人，為
    使自己順利當選彰化縣二林鎮第19屆萬合里里長，竟於99年
    5月19日以每瓶新臺幣（下同）3百元價格向不知情之陳孟萍
    購入「金船牌」威士忌酒共計13瓶，於99年5月20日後之某
    日，在其住處附近即彰化縣二林鎮萬合里某養雞場旁邊處，
    將上揭威士忌酒交予張尊國，再由張尊國另取出上揭威士忌
    酒1瓶，並將其餘威士忌酒12瓶置放於陳樹財住處後，其後
    由陳金撥打電話通知陳樹財應將威士忌酒交付予有投票權
    之萬合里里民（陳樹財、張尊國二人犯對於有投票權之人，
    交付賄賂，而約其不行使投票權或為一定之行使罪經原審判
    決有罪，因均未上訴，業已確定在案）。陳金即單獨個別
    2次基於對於有投票權人，交付賄賂，而約其投票權為一定
    行使之犯意（即如原判決附表1編號1、3所示部分）；另與
    張尊國共同基於對於有投票權人，交付賄賂，而約其投票權
    為一定行使之犯意聯絡（即如原判決附表1編號2所示部分）
    ；另與陳樹財、張尊國共同個別3次基於對於有投票權人，
    交付賄賂，而約其投票權為一定行使之犯意聯絡（即如原判
    決附表1編號4、6、7所示部分）；另與陳樹財、張尊國個別
    4次基於預備對於有投票權人，行求賄賂，而約其投票權為
    一定行使之犯意聯絡（即如原判決附表1編號5、編號8至編
    號10所示部分），陳金上開對於有投票權人，交付賄賂，
    均向有投票權人表示應於99年度臺灣省彰化縣二林鎮第19屆
    萬合里里長選舉時即99年6月12日，投票圈選99年度臺灣省
    彰化縣二林鎮第19屆二林鎮萬合里選舉區登記第2號候選人
    陳金，如有投票權人不在家中，陳金即將上揭賄賂置放
    於屋內離去。其詳行賄時間、行賄地點、犯罪行為均如原判
    決附表1所示，嗣經警方據報於99年6月1日持台灣彰化地方
    法院核發之搜索票至陳樹財位於彰化縣二林鎮○○路5號住
    處搜索而查獲，扣得陳樹財所收受之前揭威士忌酒1瓶及裝
    載前揭威士忌酒之紙箱1個、預備行求賄賂即如原判決附表1
    編號8「行賄對象欄」所示者之前揭威士忌酒1瓶等犯罪事實
    已據被告陳金於原審審理中坦承不諱，核與證人即共同被
    告陳樹財、張尊國；證人林謝卻、王錫溪、楊玉洲、楊溪圳
    、蔡閑花、周林五、陳黃媛、謝文益、陳文忠分別於警詢中
    證述、於偵訊中具結證述內容均相符，且有查獲照片數張、
    估價單影本1張、彰化縣選舉委員會99年6月6日彰選一字第
    099125 0270號公告、99年6月18日彰選一字第0991250309
    號公告影本各1份、全戶戶籍資料查詢結果16紙、臺灣彰化
    地方法院檢察署99年度選偵字第53號檢察官緩起訴處分書影
    本1份、彰化縣選舉委員會99年8月5日彰選一字第099120130
    9號函1份、彰化縣二林鎮戶政事務所99年8月6日二鎮戶字第
    0990002179號函檢附之99年彰化縣各鄉鎮市民代表會代表暨
    村里長選舉選舉人名冊1份附卷可參，核屬相符，足徵被告
    陳金前開自白內容，均與前揭事證相符。因認被告陳金
    上揭各次犯行，事證明確，均應堪認定。因而判決被告陳金
    犯如原判決附表一主文欄所示之罪，各處如附表一主文欄
    所示之刑。應執行有期徒刑二年，緩刑5年，並向公庫支付
    新臺幣20萬元，褫奪公權4年，扣案之「金船牌」威士忌酒
    1瓶、「金船牌」威士忌酒紙箱1個沒收，已詳論其認定之理
    由，形式上觀察並無不合。
三、上訴意旨略以：伊對起訴書所指之犯行均坦承不諱，態度良
    好，且無前科，素行良好，妻患有右膝退化性關節炎，長子
    陳冠龍因竊盜罪現入監執行，且己與妻離婚，孫子陳科豫賴
    伊照顧，伊為家中所有經濟來源，請求從輕量刑云云。惟查
    公職人員選舉罷免法第99條對於有投票權之人，行求期約或
    交付賄賂或其他不正利益，而約其不行使投票權或為一定之
    行使者，法定刑為3年以上10年以下有期徒刑，得併科新臺
    幣1百萬元以上1千萬元以下罰金。本件原判決已依刑法第59
    條之規定減輕被告之刑。並審酌被告陳金坦承犯行，態度
    尚可，量處如原判決主文所示之刑，並定其應執行有期徒刑
    二年，並宣告緩刑五年，並向公庫支付新臺幣二十萬元，褫
    奪公權四年。核原判決之量刑已屬從輕，上訴意旨執其個人
    事由指摘原判決量刑失之過重，而未依上揭意旨指出足以影
    響判決本旨之不當或違法，而構成應予撤銷之具體事由，難
    謂係具體理由，應認其上訴顯然違背法律上之程式，應予駁
    回。
四、被告經本院合法傳喚，無正當理由不到庭，爰不待其到庭陳
    述，逕行判決。
據上論斷，應依刑事訴訟法第367條前段、第371條，判決如主文
。
本案經檢察官李月治到庭執行職務。
中    華    民    國   100    年    4     月    7     日
            刑事第六庭    審判長法  官  李  文  雄
                                法  官  陳  如  玲
                                法  官  蔡 王 金 全
上列正本證明與原本無異。
如不服本判決應於收受送達後十日內向本院提出上訴書狀，其未
敘述上訴理由者，並得於提起上訴後十日內向本院補提理由書 (
均須按他造當事人之人數附繕本)「切勿逕送上級法院」。
                                書記官  金  珍  華
中    華    民    國   100    年    4     月    7     日